# 合并验资

提问人：hxh0130 时间：2010-05-12 11:11:21
请教陈老师，吸收合并时，被吸收方的净资产是负数，也需要出审计报告么？还有合并后的注册资本如何处理？

回答人：chenyiwei
回复 楼主 hxh0130 的帖子不明白被吸收方的净资产为正还是为负与是否需要出审计报告有什么关系？ 吸收合并中的注册资本的处理，凡是涉及到外商投资企业的吸收合并，应根据原外经贸部、工商总局《关于外商投资企业合并与分立的规定（ 2001 年修订）》
的规定，将参与合并各方的注册资本相加作为合并后存续企业的注册资本。不涉及外商投资企业的，法律法规层面没有专门规定，可根据股东之间的协议约定处理。

回答人：chenyiwei
回复 藤椅 hxh0130 的帖子在吸收合并的完成日，基于以后年报审计的方便，以及存续方变更验资的需要，应当对吸收方和被吸收方的报表实施必要的审计程序，但在国家法律法规一般规定的层面，并无就此单独出具审计报告的要求（不排除某些特殊行业、特定地区会有此要求）。